Config:
  hfst:
    Gen: ../../../src/generator-gt-norm.hfst
    Morph: ../../../src/analyser-gt-norm.hfst
  xerox:
    Gen: ../../../src/generator-gt-norm.xfst
    Morph: ../../../src/analyser-gt-norm.xfst
    App: lookup

Tests:

# todo:
# Proofread the gold standard (below)
# Then: run analyser, then correct. 


  Noun - radio a-stem tavara: # Noun - full paradigm
#http://www.google.fi/url?sa=t&rct=j&q=&esrc=s&source=web&cd=1&ved=0CCAQFjAA&url=http%3A%2F%2Fwww.giella.org%2Fwp-content%2Fuploads%2F2014%2F02%2FNormitetut-koltansaamen-lainasanat-p%25C3%25B6yt%25C3%25A4kirjan-liite-1-23-5-2014-kielijaosto.xlsx&ei=JMEPVY3gJZDOaJrVgJAD&usg=AFQjCNEtCgKFa0z1U4XGHTOl7higJuFZqw&sig2=SJ7k73vBusGmY8mF2dNNxA
     radio+N+Sg+Nom: radio
     radio+N+Sg+Gen: radio
     radio+N+Sg+Acc: radio
     radio+N+Sg+Ill: radio
     radio+N+Sg+Loc: radioest
     radio+N+Sg+Com: radioin
     radio+N+Ess: radion
     radio+N+Par: radiod
     radio+N+Sg+Abe: [radiotaa, radiotää]
     radio+N+Pl+Nom: radio
     radio+N+Pl+Gen: radioi
     radio+N+Pl+Acc: radioid
     radio+N+Pl+Ill: radioid
     radio+N+Pl+Loc: radioin
     radio+N+Pl+Com: radioivuiʹm
     radio+N+Pl+Abe: [radioitaa, radioitää]
